【裁判字號】    92,訴,183
【裁判日期】    920408
【裁判案由】    違反毒品危害防制條例
【裁判全文】
臺灣屏東地方法院刑事判決                          九十二年度訴字第一八三號
    公  訴  人  臺灣屏東地方法院檢察署檢察官
    被      告  甲○○
右列被告因違反毒品危害防制條例案件，經檢察官提起公訴（九十二年度毒偵字第一
七０號），本院判決如左：
    主  文
甲○○連續施用第一級毒品，處有期徒刑壹年貳月。扣案注射針筒貳支、削尖吸管壹
支、空夾鏈袋壹只均沒收。
    事  實
一、甲○○前因犯搶奪罪，經本院以九十年度訴字第三二五號判處有期徒刑一年二月
    ，緩刑四年，於民國九十年十一月十二日確定。嗣緩刑期間內又因犯贓物罪，經
    本院以九十一年度易字第六三六號判處拘役三十日，於九十一年八月二十九日確
    定。
二、又其因施用第二級毒品案件，經裁定送觀察、勒戒後，認無繼續施用毒品之傾向
    ，由臺灣屏東地方法院檢察署檢察官於八十九年五月四日，以八十九年度毒偵字
    第四三號不起訴處分確定後，復因施用第一級、第二級毒品案件，經裁定送觀察
    、勒戒後，認有繼續施用毒品之傾向，由臺灣屏東地方法院檢察署檢察官向本院
    聲請以裁定送強制戒治，並以九十年度毒偵緝字第二三五號、第一四八二號提起
    公訴，連同併案部分經本院以九十年度訴字第八八二號判處有期徒刑八月、四月
    ，並定應執行有期徒刑十月，於九十一年一月二十八日確定。
三、詎甲○○經上開刑之宣告及觀察勒戒、強制戒治之處分後，仍不知悔改，復基於
    施用第一級毒品之概括犯意，自九十一年十月間某日起至九十二年一月十九日上
    午六時許止，連續在其位於屏東縣長治鄉○○路三四八號住處內施用第一級毒品
    海洛因多次，旋為警於九十二年一月二十日在該址查獲，扣得其所有供施用毒品
    之器具注射針筒二支、削尖吸管一支、空夾鏈袋一只，經採取其尿液送鑑定結果
    ，果呈嗎啡陽性反應。
四、案經屏東縣警察局屏東分局報告臺灣屏東地方法院檢察署檢察官偵查起訴。
    理  由
一、訊據被告甲○○對其前揭犯罪事實均自白不諱，並有扣案注射針筒二支、削尖吸
    管一支、空夾鏈袋一只在卷可稽，其右揭時地遭查獲時所採得尿液經送鑑驗結果
    ，亦呈嗎啡陽性反應，有屏東縣衛生局九十二年一月二十九日屏縣衛檢六字第九
    二００四四號煙毒及麻藥品類委託檢驗結果通知書附卷可憑。查被告甲○○因施
    用第二級毒品案件，經裁定送觀察、勒戒後，認無繼續施用毒品之傾向，由臺灣
    屏東地方法院檢察署檢察官於八十九年五月四日，以八十九年度毒偵字第四三號
    不起訴處分確定後，復因施用第一級、第二級毒品案件，經裁定送觀察、勒戒後
    ，認有繼續施用毒品之傾向，由臺灣屏東地方法院檢察署檢察官向本院聲請以裁
    定送強制戒治，並以九十年度毒偵緝字第二三五號、第一四八二號提起公訴，連
    同併案部分經本院以九十年度訴字第八八二號判處有期徒刑八月、四月，並定應
    執行有期徒刑十月，於九十一年一月二十八日確定，有臺灣高等法院被告全國前
    案紀錄表、臺灣屏東地方法院檢察署刑案資料查註紀錄表、法務部在監在押查註
    紀錄表、不起訴處分書、起訴書、判決書一份在卷可按，其三犯前揭施用毒品犯
    行，犯罪事證已臻明確，應依法論科。
二、查海洛因係毒品危害防制條例第二條第二項第一款所定之第一級毒品。核被告甲
    ○○所為，係犯毒品危害防制條例第十條第一項之施用第一級毒品罪。被告甲○
    ○為施用而持有毒品，其持有之行為為施用毒品之高度行為所吸收，不另論罪。
    被告甲○○上開連續多次施用犯行，時間緊接，手法相同，觸犯構成要件同一之
    罪名，顯係基於概括犯意反覆為之，為連續犯，應依刑法第五十六條規定，論以
    連續施用第一級毒品罪，依法加重其刑。爰審酌被告甲○○之年齡、品行、智識
    程度、其前因犯搶奪罪，經本院以九十年度訴字第三二五號判處有期徒刑一年二
    月，緩刑四年，於九十年十一月十二日確定，緩刑期間內又因犯贓物罪，經本院
    以九十一年度易字第六三六號判處拘役三十日，於九十一年八月二十九日確定，
    有臺灣高等法院被告全國前案紀錄表、臺灣屏東地方法院檢察署刑案資料查註紀
    錄表各一份、判決書二份在卷可按，猶不知悔悟，素行不佳，及其犯罪後坦認犯
    行，態度尚可等一切情狀，量處如主文所示之刑，以示警懲。另扣案注射針筒二
    支、削尖吸管一支、空夾鏈袋一只，為被告甲○○所有並供前開施用第一級毒品
    犯罪所用之物，業據其自承在卷，應依刑法第三十八條第一項第二款規定沒收。
據上論斷，應依刑事訴訟法第二百九十九條第一項前段，毒品危害防制條例第十條第
二項第一項，刑法第十一條、第五十六條、第三十八條第一項第二款，判決如主文。
本案經檢察官趙燕利到庭執行職務。
中      華      民      國    九十二    年      四      月      八      日
                                      臺灣屏東地方法院刑事第四庭
                                          法  官   陳松檀
右正本證明與原本無異。
如不服本判決應於收受本判決後送達後十日內向本院提出上訴書狀，其未敘述上訴理
由者，並得於提起上訴後十日內向本院補提理由書狀（均須按他造當事人之人數附繕
本 ）「切勿逕送上級法院」
                                          書記官   張福山
中      華      民      國    九十二    年      四      月      八      日
附錄本判決論罪之法條：
毒品危害防制條例第十條
施用第一級毒品者，處六月以上五年以下有期徒刑。
施用第二級毒品者，處三年以下有期徒刑。


司法院資訊處製作；財團法人民間司法改革基金會備份。
